臺灣新竹地方法院民事簡易判決　　　　　　　　　　九十三年度竹簡字第六九八號
　　原　　　告　甲○○○
　　被　　　告　乙○○
右當事人間請求清償借款事件，本院於九十三年十一月十八日言詞辯論終結，判決如
左：
    主      文
原告之訴駁回。
訴訟費用由原告負擔。
    事實及理由
一、事實摘要：
(一)、原告主張：被告於民國八十四年三月十二日及同年月十九日因需款孔急，分二次
    向原告借款共新臺幣（下同）二十萬元，並交付如附表編號一及編號二所示之支
    票二紙（下稱系爭支票）以供擔保，且約定被告如有資力即應清償，詎原告屆期
    屢經催討不獲清償，爰依票據法律關係請求被告清償積欠之票款二十萬元等情，
    並聲明被告應給付原告二十萬元及自支付命令送達翌日起至清償日止按年息百分
    之五計算之利息。
(二)、被告則以，所欠借款業已清償完畢，且本件借款已經過九年，原告遲至九十三年
    九月三日始提起本件訴訟，期間從未提過還款相關事宜，應不得再為請求等語資
    為抗辯。
二、實體部分：
(一)、原告主張被告向其借款二十萬元並簽發系爭支票二紙以供擔保之事實，業據提出
    與所述相符之支票二紙為證，且為被告所不爭執，堪認原告之主張為真實。
(二)、惟被告抗辯稱，本件借款時間已經過九年，原告應不得再向被告請求履行票據權
    利等語。經查，系爭支票發票日分為八十四年三月十二日及同年月十九日，未經
    提示，有上開支票二紙為證，且為兩造所不爭執。按票據上之權利，對支票發票
    人自發票日起算，一年間不行使，因時效而消滅，票據法第二十二條第一項定有
    明文。系爭支票票載發票日分為八十四年三月十二日及同年月十九日，依據上開
    規定，自發票日起算至原告起訴請求，已超過一年時間，應認時效已消滅，是被
    告上開抗辯為有理由。原告之票據請求權既已罹於時效，從而，原告依據票據關
    係請求被告給付票款，自難謂有理，應予駁回。
三、本件待證事實已臻明確，兩造其餘之攻擊防禦方法及舉證，於判決結果已不生影
    響，爰不一一詳為論述，附此敘明。
四、據上論結，原告之訴為無理由，依民事訴訟法第四百三十六條之二十三、第四百
    三十六條第二項、第三百八十五條第一項前段、第七十八條，判決如主文。
中　　　華　　　民　　　國　　九十三　　年　　 十一 　　月　　 三十 　　日
                              臺灣新竹地方法院新竹簡易庭
                                  法  官  楊數盈
右為正本係照原本作成。
如對本判決上訴，須於判決送達後廿日內向本院提出上訴狀。
                                  書記官  林美足
中　　　華　　　民　　　國　　九十三　　年　　 十一 　　月　　 三十 　　日
附表：
┌──┬─────┬───┬──────┬──────┬─────────┐
│編號│票號      │發票人│付款人      │發票日      │票面金額（新臺幣）│
├──┼─────┼───┼──────┼──────┼─────────┤
│一  │ＢＮＯ００│乙○○│新竹區中小企│八十四年三月│十萬元            │
│    │三七九七五│      │業銀行      │十二日      │                  │
├──┼─────┼───┼──────┼──────┼─────────┤
│二  │ＢＮＯ００│乙○○│新竹區中小企│八十四年三月│十萬元            │
│    │三七九七六│      │業銀行      │十九日      │                  │
└──┴─────┴───┴──────┴──────┴─────────┘
